臺灣高雄地方法院刑事附帶民事訴訟判決　九十一年度附民字第三三三號
　　原　　　告　乙○○
　　被　　　告　甲○○
右列被告因毀損案件（本院九十一年度易字第一七八四號），經原告提起附帶民事訴
訟，請求損害賠償，本院判決如左：
    主  文
被告應給付原告新台幣壹萬貳仟捌佰元及自民國九十一年六月二十五日起至清償日止
按週年利率百分之五計算之利息。
原告其餘之訴駁回。
本判決第一項於原告以新台幣肆仟佰元供擔保後，得假執行。
原告其餘假執行之聲請駁回。
    事  實
甲、原告方面：
一、聲明：求為判決被告應給付原告新台幣（下同）三十萬元，及自起訴狀繕本送達
    之翌日起，至清償日止按週年利率百分之五計算之利息，並願供擔保請求宣告假
    執行。
二、陳述：
    被告先後於民國（下同）九十年五月二十三日凌晨三時許及九十年六月七日凌晨
    三時許，手持不明之器物，到位於高雄縣梓官鄉○○村○○路市場巷八十五號原
    告住處前，將停放在該處，原告所有車牌號碼ＹＧ─二七二一號自用小客車輪胎
    與水箱、冷排刺破，致使該輪胎與水箱、冷排破裂，不堪使用，嗣經原告報警循
    線查獲上情，並經檢察官提起公訴在案。而汽車進修護廠維修換新機件，共支出
    貳萬貳仟陸佰元。又原告擔心開車行駛中會發生事故，精神常處於憂鬱狀態，是
    被告亦應賠償原告精神上所受之損害。按因故意不法侵害他人權利者，應負損害
    賠償責任，民法第一百八十四條第一項前段定有明文，本件被告既因故意不法侵
    害原告之權利，對原告因此所受損害自應負損害賠償責任，爰請求被告賠償三十
    萬元及法定遲延利息。
三、證據：提出大為輪胎行修護單二紙、吉信電器行估價單一紙、照片八張、監視錄
    影帶乙捲為證。
乙、被告方面：
一、聲明：求為判決駁回原告之訴。
二、陳述：被告只於九十年六月七日凌晨三時許，刺破原告上開自小客車之水箱。
    理  由
一、按附帶民事訴訟之判決，應以刑事訴訟判決所認定之事實為據，刑事訴訟法第五
    百條前段定有明文。本件原告起訴主張被告於九十年六月七日凌晨三時許，損壞
    其自用小客車之右前輪胎與水箱、冷排，致不堪使用之事實，業據本院九十一年
    度易字第一七八四號刑事判決判處被告罪刑在案，並有大為輪胎行九十年六月七
    日第○○二二一四號上載金額一萬二千八百元之修護單乙張，上述毀損之輪胎、
    水箱、冷排照片六張（九十年六月七日）附於警卷可稽，地檢署檢察事務官九十
    年八月二十一日及臺灣高雄高分院檢察署檢察官九十一年五月三日勘驗筆錄各乙
    份附於偵查卷可稽，另有監視錄影帶乙捲扣案可證，是原告此部分主張之事實，
    自堪信為真實。
二、因故意不法侵害他人權利者，負損害賠償責任，民法第一百八十四條第一項前段
    定有明文。又負損害賠償責任者，除法律另有規定或契約另有訂定外，應回復他
    方損害發生前之原狀。不能回復原狀或回復顯有重大困難者，應以金錢賠償其損
    害。民法第二百十三條第一項、第二百十五條分別定有明文。另不法毀損他人之
    物者，被害人得請求賠償其物因毀損所減少之價額，民法第一百九十六條亦定有
    明文。本件被告自應負賠償之責，是原告訴請被告賠償，自屬有據。茲應審究者
    為原告得請求賠償之金額為何？經查：
    （一）依原告所提出之照片、監視錄影帶（檢察官已作勘驗筆錄）無法証明被告
          於九十年五月二十三曰凌晨有何破壞原告所有上開自用小客車之犯行，此
          業經本院於上述刑事判決中詳述，是原告雖提出大為輪胎行九十年五月二
          十六日修護單（上載六千六百元）乙張及吉信電器行九十年五月二十五日
          估價單（上載三千二百元）乙張為證，請求被告賠償上開金額之損害，為
          無理由，應予駁回。
    （二）按不法侵害他人之身體、健康、名譽、自由、信用、隱私、貞操，或不法
          侵害其他人格法益而情節重大者，被害人雖非財產上之損害，亦得請求賠
          償相當之金額，民法第一百九十五條第一項前段定有明文。足見不法侵害
          他人之財產，被害人不得請求賠償非財產上（即精神上）之損害，是原告
          此部分之請求，顯無理由，應予駁回。
    以上合計一萬二干八百元為原告所得請求賠償之金額，原告逾此部分之請求，礙
    難准許。
三、綜上所述：被告應賠償原告一萬二干八百元及自起訴狀繕本送達之翌日即九十一
    年六月二十五日起至清償日止，按週年利率百分之五計算之利息，原告在此範圍
    內之請求，為有理由，應予准許，原告逾此範圍之請求，為無理由，應予駁回。
四、假執行之宣告：
    本件原告就其勝訴部分陳明願供擔保請求宣告假執行，核無不合，爰酌定相當金
    額准許之，至原告敗訴部分，其假執行之宣告，已失所依據，應予駁回。
據上論斷，原告之訴為一部有理由，一部無理由，應依刑事訴訟法第五百零二條第一
項、第二項、第四百九十一條第十款、民事訴訟法第三百九十條第二項、判決如主文
。
中    華    民    國      九十一      年      九      月      二      日
                              臺灣高雄地方法院刑事庭
                                  法  官  陳  顯  榮
右正本證明與原本無異。
如不服本判決，應於判決送達後十日內，向本院提出上訴狀。
                                書記官    鍾  淑  美
中    華    民    國      九十一      年      九      月      二      日
